臺灣臺中地方法院民事判決　九十四年度訴字第四五八號
　　原　　　告　甲　○原名李.
　　被　　　告　乙○○
　　被　　　告　丙○○
　　送達代收人　陳建勛律師
右被告因常業詐欺刑事案件，經原告提起刑事附帶民事訴訟（九十三年度附民字第三
八八號）之請求損害賠償事件，由本院刑事庭裁定移送前來，本院於民國九十四年三
月二十三日言詞辯論終結，判決如下：
    主      文
被告應連帶給付原告新台幣伍拾壹萬元。
訴訟費用由被告連帶負擔。
    事實及理由
一、原告起訴主張：被告乙○○因大量販賣電信門號、金融帳號戶予真實姓名不詳綽
    號「小劉」因而熟識後，復經小劉之介紹，基於共同實施詐欺行為之犯意，而加
    入「小劉」所屬之犯罪集團，被告乙○○加入同時復邀其女友張幼昀之友即被告
    丙○○一同參加，先由「小劉」提供0000000000號行動電話門號予被
    告二人作為聯絡之用，偽以「世紀投資顧問公司」等公司名義，由被告二人與不
    詳姓名之成年人，於民國九十二年七月間，以電話問卷調查之方式聯絡原告，待
    問卷調查完畢後，即以寄送磁器、杯組、鬧鐘等禮品為由，要求原告提供地址，
    復稱中得彩金港幣三十萬元，並勸誘要求匯款購買股票，佯稱將購買股票之金錢
    捐予慈善機構，待原告依約匯款入指定人頭帳戶後再將偽造之認購權證寄送原告
    ，再以電話聯絡原告，表示如欲領取獎金，必須匯款十萬元開立帳戶，嗣匯款後
    ，該集團成員即改口佯稱所指十萬元係指港幣十萬元，即合新台幣四十餘萬元，
    並要求補足差價，事後該集團成員再勸說同意加入「香港賽馬協會」之會員，以
    便獲得三次投注機會，為求取信，該集團成員表示入會之押金五萬元，將由他人
    代墊後由協會直接替會員圈選號碼，以利誘使之同意加入，嗣再以電話詐騙稱圈
    選之號碼均已中獎，中獎金額約二千多萬元，謊稱獎金一半須捐給賽馬協會，並
    稱若要領獎金，還須匯錢予該集團所指定之人頭帳戶，原告遂因此於九十二年十
    月匯款金額五十一萬元後，嗣發現獎金並未如期匯入，始發覺受騙，被告二人前
    揭常業詐欺犯行，並經鈞院刑事庭以九十三年度訴字第一七二八號刑事案件就被
    告乙○○判處有期徒刑五年六月、被告丙○○判處有期徒刑一年八月，緩刑五年
    ，爰依共同侵權行為之法律關係，請求賠償其損害。並聲明：如主文所示。
二、被告乙○○則以：對上開刑事犯罪事實及判決無意見，惟聲明：請求駁回原告之
    訴。
三、被告丙○○未於言詞辯論期日到庭，惟其提出書狀則以：原告就其主張被告丙○
    ○涉嫌詐欺部分，並未提出證據證明係被告丙○○以不法手段向其詐欺，原告係
    受不法集團詐欺，與被告丙○○無關，自不能認被告丙○○涉有侵權行為，且被
    告丙○○未曾打電話要求原告匯款，原告應另向不法集團求償。並聲明：原告之
    訴駁回。
四、得心證之理由：
  (一)查原告主張被告二人與綽號「小劉」等人共同實施詐欺，向其詐取五十一萬元之
    事實，為被告乙○○所不爭執，並有匯款資料附卷可稽，被告丙○○雖另辯稱：
    未曾打電話予原告，原告係受不法集團詐欺，與其無關云云，惟其既於本院九十
    三年度訴字第一七二八號刑事案件自承：伊自六月底、七月初搬到青海路的租屋
    處，於此時開始受僱於被告乙○○，月薪三萬元，月薪及房租都是向被告乙○○
    拿的，她是負責寄送禮品予被害人等，寄送之對象及地址，是由詐欺集團成員中
    一名中年女子以電話告知伊後，伊再依約寄送禮品，禮品有時是集團成員以派車
    的方式運送給伊，有時是被告乙○○載來給伊，至於聯絡用的行動電話及呼叫器
    則是「小劉」給她的等語（見上開刑事案件偵查卷第一八六、一八七頁），而被
    告二人確因上開常業詐欺犯行，被告乙○○經本院判處有期徒刑五年六月、被告
    丙○○經判處有期徒刑一年八月，緩刑五年等情，亦有該刑事判決在卷可參，是
    被告丙○○對於其參與上開常業詐欺犯行，致原告匯款所受之損害，仍有主、客
    觀之共同關聯性，其所辯顯不足採，原告之主張堪信為真實。
  (二)按因故意或過失，不法侵害他人之權利者，負損害賠償責任。故意以背於善良風
    俗之方法，加損害於他人者亦同，民法第一百八十四條第一項定有明文；又數人
    共同不法侵害他人之權利者，連帶負損害賠償責任，同法第一百八十五條第一項
    亦有明文。本件被告二人與第三人共同基於詐欺之故意，不法實施詐騙行為，致
    原告受該詐騙集團詐欺而先後匯款五十一萬元等情，已如前述，是被告係因故意
    不法侵害原告之權利，亦屬故意以背於善良風俗之方法，加損害於原告。從而，
    原告依共同侵權行為之法律關係，訴請被告二人連帶給付五十一萬元，為有理由
    ，應予准許。
四、訴訟費用負擔之依據：民事訴訟法第八十五條第二項，判決如主文。
中　　　華　　　民　　　國　　九十四　　年　　　三　　　月　　三十一　　日
                                臺灣臺中地方法院民事第三庭
~B法　　　官　卓進仕
右為正本係照原本作成。
如對本判決上訴，須於判決送達後廿日內向本院提出上訴狀（須附繕本）。
中　　　華　　　民　　　國　　九十四　　年　　　三　　　月　　三十一　　日
~B法院書記官
